ACORDAO-COMPLETO-2355294

ACÓRDÃO DE RELAÇÃO

ACÓRDÃO DE RELAÇÃO 1299/2019 ATA 19/2019 - PLENÁRIO

Acórdão 1299/2019-TCU-Plenário
	Os ministros do Tribunal de Contas da União, reunidos em sessão de Plenário, ACORDAM, por unanimidade, de acordo com os pareceres emitidos nos autos e com fundamento no art. 113, § 1º, da Lei 8.666, de 21/6/1993, e no art. 43 da Lei 8.443, de 16/7/1992, combinados com os arts. 1º, inciso XXIV, 17, inciso IV, 143, inciso III, 146, § 2º, 169, inciso V, 234, § 2º, 2ª parte, 235 e 237, inciso VII e parágrafo único, do Regimento Interno/TCU, e com o art. 103, § 1º, da Resolução-TCU 259, de 7/5/2014, em conhecer da Representação abaixo identificada, para considerá-la procedente quanto ao mérito, indeferindo, entretanto, o pedido de medida cautelar formulado pela empresa representante, haja vista a inexistência de razões que justifiquem essa medida excepcional, e determinando o arquivamento dos autos após a adoção das providências adiante consignadas.
1. Processo TC Processo 005.531/2019-5 (REPRESENTAÇÃO) 
	1.1. Órgão/Entidade: Departamento Nacional de Obras Contra as Secas (Dnocs) .
	1.2. Autora da Representação: Prime Consultoria e Assessoria Empresarial Ltda. (CNPJ 05.340.639/0001-30) .
	1.3. Relator: Ministro Aroldo Cedraz.
	1.4. Representante do Ministério Público: não atuou.
	1.5. Unidade Técnica: Secretaria de Controle Externo de Aquisições Logísticas (Selog) .
	1.6. Representação legal: não há.
	1.7. Encaminhamentos:
	1.7.1. dar ciência desta decisão à empresa autora desta Representação e ao Dnocs, chamando a atenção dessa unidade jurisdicionada para as seguintes impropriedades/falhas identificadas no Pregão Eletrônico 02/2019, de modo que sejam adotadas medidas internas com vistas à prevenção de ocorrências semelhantes:
	1.7.1.1. desclassificação da empresa licitante Prime Consultoria e Assessoria Empresarial Ltda., segunda colocada na fase lances, quando o pregoeiro, nos termos do subitem 21.2 do Edital, poderia sanar o erro na proposta apresentada, adequando o preço do item 5 – Taxa de Administração – ao valor ofertado na fase de lances, nos termos do art. 43, § 3º, da Lei 8.666/1993 (subsidiária à Lei do Pregão) e em consonância com a jurisprudência desta Corte de Contas (Acórdãos 357/2015 e 1.924/2011 de Plenário e 11.907/2011 de 2ª Câmara) ; e
	1.7.1.2. rejeição da intenção de recurso da empresa licitante Prime Consultoria e Assessoria Empresarial Ltda., quando presentes todos os pressupostos de admissibilidade, fundamentando indevidamente a decisão razões de cunho meritório, o que não se coaduna com o art. 4º, inciso XVIII, da Lei 10.520, de 17/7/2002, com o art. 26 do Decreto 5.450, de 31/5/2005, e com a jurisprudência desta Corte de Contas (Acórdãos 1.929/2013, 959/2013 e 2.766/2012 de Plenário, 5.847/2018 de 1ª Câmara e 815/2015 de 2ª Câmara) ;
	1.7.2. determinar à Selog que providencie, por intermédio de seu dirigente, em conformidade com o art. 169, caput e inciso V, do Regimento Interno do TCU, o encerramento dos presentes autos no sistema informatizado de controle de processos desta Corte de Contas.

Departamento Nacional de Obras Contra as Secas (Dnocs).

AROLDO CEDRAZ

não há.

Não atuou.

REPRESENTAÇÃO (REPR)

Secretaria de Controle Externo de Aquisições Logísticas (Selog).